---
title: "assignment"
author: "Thapanee Srirat"
date: "2025-05-04"
output: github_document
---

```{r setup, include=FALSE}
knitr::opts_chunk$set(echo = TRUE)
```

```{r}
plant_growth_data <- read.csv("plant_growth_data.csv")
```

```{r}
head(plant_growth_data)
```

```{r}
library(dplyr)
library(ggplot2)
```

#1.หาค่าเฉลี่ยของ Height_cm, Leaf_Count, Flower_Count, Soil_pH, Chlorophyll_Content, Stem_Diameter และ Days_to_Flowering สำหรับแต่ละ Species และ Treatment
```{r}
#สร้าง dataframe จากไฟล์ csv โดยแบ่งกลุ่มตาม Species และ Treatment แล้วนำไปหาค่าเฉลี่ยต่างๆ
summary_df <- plant_growth_data %>% # %>% (pipe operator) ส่งข้อมูลไปยังคำสั่งถัดไป 
  group_by(Species, Treatment) %>% #จัดกลุ่มข้อมูลโดยใช้คอลัมน์ Species และ Treatment
  summarise(across(c(Height_cm, Leaf_Count, Flower_Count, Soil_pH, 
                     Chlorophyll_Content, Stem_Diameter, Days_to_Flowering),
                   mean, na.rm = TRUE, #ไม่เอาแถวที่เป็นNAมาคิดรวม
            .groups = "drop"  #ลบการจัดกลุ่มออกหลังสรุป
            ))
```

#2.สร้าง data frame ใหม่ที่ประกอบด้วย Species, Treatment และค่าเฉลี่ยของพารามิเตอร์แต่ละตัว ใช้ head() เพื่อแสดง data frame ใหม่ของคุณ
```{r}
#เรียกดูหัวตาราง6แถวแรก จากข้อที่1
head(summary_df)
```
#3.พล็อตกราฟแท่งของ Height_cm, Leaf_Count, Flower_Count, Soil_pH, Chlorophyll_Content, Stem_Diameter และ Days_to_Flowering ใน Rosa/Control (ใช้ค่าเฉลี่ยของแต่ละการวัด)
```{r}
#สร้าง dataframe โดยกรองเฉพาะข้อมูลของ Rosa ที่เป็นกลุ่ม control
rosa_control <- filter(summary_df, Species == "Rosa" & Treatment == "Control")

#แปลงข้อมูลจาก wide เป็น long 
tmp <- stack(rosa_control[, 3:9])  # คอลัมน์ตัวเลขเท่านั้น
colnames(tmp) <- c("Mean", "Variable")

#สร้างกราฟเปรียบเทียบแต่ละค่าของ Rosa(control)
ggplot(tmp, aes(x = Variable, y = Mean)) +
  geom_bar(stat = "identity", fill = "#C2858E") +
  geom_text(aes(label = round(Mean, 1)), vjust = -0.3, size = 3) +
  theme_minimal() +
  labs(title = "Average Measurements for Rosa - Control",
       x = "Measurement",
       y = "Mean Value") +
  theme(axis.text.x = element_text(angle = 45, hjust = 1))
```


#4.เปรียบเทียบค่าเฉลี่ยของ Height_cm ระหว่าง Species ในกลุ่ม control โดยใช้กราฟแท่ง
```{r}
#สร้าง dataframe โดยกรองเฉพาะข้อมูลที่เป็นกลุ่ม control
control.df <- filter(summary_df, Treatment == "Control")

#สร้างกราฟเปรียบเทียบ height ของแต่ละสปีชีส์ในกลุ่ม control
ggplot(control.df, aes(x = control.df$Species, y = control.df$Height_cm, fill = Species)) +
  geom_bar(stat = "identity") +
  geom_text(aes(label = round(control.df$Height_cm, 1)), vjust = -0.5, size = 3) +
  labs(title = "Measurements for Rosa - Control",
       x = "Measurement",
       y = "Value") +
  theme_minimal() +
  theme(axis.text.x = element_text(angle = 45, hjust = 1)) +
    scale_fill_manual(values = c(
    "Lavandula" = "#B491BF",
    "Rosa" = "#C2858E",
    "Salvia" = "#BC9685",
    "Thymus" = "#85ADBC",
    "Rosmarinus" = "#A5BC85"
))
```
#5.เปรียบเทียบค่าเฉลี่ยของ Chlorophyll_Content ระหว่าง Species ในกลุ่ม fertilizer โดยใช้กราฟแท่ง
```{r}
#สร้าง dataframe โดยกรองเฉพาะข้อมูลที่เป็นกลุ่ม fertilizer
fertilizer.df <- filter(summary_df, Treatment == "Fertilizer")

#สร้างกราฟเปรียบเทียบ chlorophyll content ของแต่ละสปีชีส์ในกลุ่ม fertilizer
ggplot(fertilizer.df, aes(x = fertilizer.df$Species, y = fertilizer.df$Chlorophyll_Content, fill = Species)) +
  geom_bar(stat = "identity") +
  geom_text(aes(label = round(fertilizer.df$Chlorophyll_Content, 1)), vjust = -0.5, size = 3) +
  labs(title = "Chlorophyll Content (Fertilizer Group)",
       x = "Species",
       y = "Chlorophyll Content (μg/cm²)") +
  theme_minimal() +
  theme(axis.text.x = element_text(angle = 45, hjust = 1)) +
    scale_fill_manual(values = c( #กำหนดสีแต่ละสปีชีส์เอง
    "Lavandula" = "#B491BF",
    "Rosa" = "#C2858E",
    "Salvia" = "#BC9685",
    "Thymus" = "#85ADBC",
    "Rosmarinus" = "#A5BC85"
))
```


#6.เปรียบเทียบค่าเฉลี่ยของ Days_to_Flowering ของทุก Species และ Treatment โดยใช้กราฟแท่ง
```{r}
#สร้างกราฟโดยใช้ข้อมูลจาก dataframe ข้อที่1
days_to_flowering.df <- filter(summary_df, Treatment == "Fertilizer")
ggplot(summary_df, aes(x = Treatment, y = Days_to_Flowering, fill = Species)) +
  geom_bar(stat = "identity", position = position_dodge(width = 0.8)) +
  geom_text(aes(label = round(Days_to_Flowering, 1)),
            position = position_dodge(width = 0.8),
            vjust = -0.3, size = 3) +
  labs(title = "Mean Days to Flowering by Species and Treatment", y = "Days") +
  scale_fill_manual(values = c( #กำหนดสีแต่ละสปีชีส์เอง
    "Lavandula" = "#B491BF",
    "Rosa" = "#C2858E",
    "Salvia" = "#BC9685",
    "Thymus" = "#85ADBC",
    "Rosmarinus" = "#A5BC85"
  )) +
  theme_minimal() +
  theme(axis.text.x = element_text(angle = 45, hjust = 1))
```

